臺灣彰化地方法院刑事判決　　　　　　　　　　　　九十三年度訴字第一一六六號
　　公　訴　人　臺灣彰化地方法院檢察署檢察官
　　被　　　告　甲○○
右列被告因違反毒品危害防制條例案件，經檢察官提起公訴（九十三年度毒偵字第一
八八七號），及移
程序中就被訴事實為有罪之陳述，經本院裁定依簡式審判程序審理，判決如左：
    主  文
甲○○連續施用第一級毒品，累犯，處有期徒刑壹年。
扣案之第一級毒品海洛因壹包（淨重零點零捌公克）沒收銷燬之、注射針筒貳支、塑
膠空袋壹個、塑膠鏟管貳支、塑膠軟管壹支均沒收。
    事  實
一、甲○○前於民國九十年七月二日，因竊盜案件，經本院以九十年度員簡字第一二
    ０號判處有期徒刑三月確定，同年九月二十四日，因施用第一、二級毒品案件，
    經本院以九十年度訴字第九七號，各判處有期徒刑九月、五月確定，其後又因竊
    盜案件，經本院以九十年度易字第一三二九號判處有期徒刑八月後，甲○○上訴
    臺灣高等法院台中分院，並於九十一年二月五日撤回上訴而告確定，上開案件嗣
    並合併定應執行刑為一年十月，入監服刑後，於九十二年十一月十日縮短刑期執
    行完畢。又其曾因施用第一、二級毒品案件，經送觀察、勒戒後，認有繼續施用
    毒品之傾向，再經本院裁定令入戒治處所施以強制戒治，於八十九年二月二十三
    日強制戒治期滿，由臺灣彰化地方法院檢察署檢察官於同年三月二十四日以八十
    九年度戒毒偵字第三二０、三二一號為不起訴處分確定，同年再因施用第一、二
    級毒品案件，除經本院裁定令入戒治處所施以強制戒治外，另由臺灣彰化地方法
    院檢察署檢察官提起公訴，再經本院以九十年度訴字第九七號判處徒刑在案，強
    制戒治部分並於九十一年四月六日交付保護管束期滿而執行完畢。詎其仍不知悔
    改，於前開強制戒治處分執行完畢釋放後五年內，再基於施用第一級毒品海洛因
    之概括犯意，自九十三年四月間某日起至同年十一月一日晚間某時止，在其位於
    彰化縣永靖鄉○○村○○路○段二二八號居所，以將海洛因摻水後再以針筒注射
    之方式，連續施用第一級毒品海洛因多次，施用時間不固定。嗣於九十三年六月
    十一日十四時許，再彰化縣永靖鄉○○路○段二三八巷口為警查獲，並扣得其所
    有之第一級毒品海洛因一包（淨重０‧０八公克）及供其施用海洛因之注射針筒
    一支；同年九月十五日十一時三十分許，警方持搜索票搜索其前揭居所，再扣得
    其所有供施用海洛因之注射針筒一支、塑膠鏟管二支、塑膠軟管一支及原供盛裝
    海洛因之塑膠空袋一個；又甲○○經檢察官提起公訴後，經合法傳喚，無正當理
    由不到場，而經本院於九十三年十月四日十時許，在其上揭居所拘提到案，同日
    經本院羈押於台灣彰化看守所，於入所時經採其尿液送驗，檢驗結果其鴉片類檢
    測呈陽性反應，始查悉上情。
二、案經彰化縣警察局田中分局報請臺灣彰化地方法院檢察署檢察官偵查起訴及移送
    併案審理。
    理  由
一、右開事實，業據被告甲○○於本院審理時坦承不諱，且被告於九十三年六月十一
    日、同年九月十五日為警查獲或後採集之尿液，經送中山醫學大學附設醫院、彰
    化縣衛生局檢驗結果，均呈嗎啡陽性反應，此有彰化縣警察局田中分局尿液編號
    與真實姓名對照表、彰化縣警察局員林分局委託檢驗尿液代號與真實姓名對照認
    證單、中山醫學大學附設醫院藥物濫用檢測中心及彰化縣衛生局各於九十三年七
    月三十日、同年九月二十七日分別出具之檢驗報告及煙毒尿液檢驗成績書各一紙
    附卷可稽，又被告於拘提到案後，經本院於九十三年十一月四日送臺灣彰化看守
    所執行羈押時採集之尿液，經送詮昕科技股份有限公司檢驗結果，結果亦呈鴉片
    類陽性反應，此亦有臺灣彰化看守所檢體採收紀錄表及詮昕科技股份有限公司九
    十三年十一月十五日出具之濫用藥物尿液檢驗報告一紙在卷可佐，此外，復有被
    告所有之第一級毒品海洛因一包及供其施用海洛因之注射針筒二支、塑膠鏟管二
    支、塑膠軟管一支暨原供盛裝海洛因之塑膠空袋一個等扣案可佐，且前開毒品，
    經送法務部調查局檢驗結果，確係毒品海洛因無誤（淨重０‧０八公克），亦有
    該局出具鑑定通知書一紙附卷可參，被告自白核與事實相符。又被告曾因施用第
    一、二級毒品案件，經送觀察、勒戒後，認有繼續施用毒品之傾向，再經本院裁
    定令入戒治處所施以強制戒治，於八十九年二月二十三日強制戒治期滿，由臺灣
    彰化地方法院檢察署檢察官於同年三月二十四日以八十九年度戒毒偵字第三二０
    、三二一號為不起訴處分確定，同年再因施用第一、二級毒品案件，除經本院裁
    定令入戒治處所施以強制戒治外，另由臺灣彰化地方法院檢察署檢察官提起公訴
    ，再經本院以九十年度訴字第九七號判處徒刑在案，強制戒治部分並於九十一年
    四月六日交付保護管束期滿而執行完畢等情，有本院前揭刑事判決書、臺灣彰化
    地方法院檢察署保護管束指揮書、刑案資料查註紀錄表及臺灣高等法院被告全國
    前案紀錄表各一份附卷可據，被告於上述強制戒治處分執行完畢釋放後，五年內
    再施用第一級毒品，本件事證明確，被告右揭犯行，洵堪認定，應予依法論科。
二、核被告所為，係犯毒品危害防制條例第十條第一項之施用第一級毒品罪。被告於
    施用前後持有第一級毒品海洛因之低度行為，應為施用之高度行為所吸收，不另
    論罪。被告先後多次施用犯行，時間緊接，顯係基於概括之犯意，觸犯構成要件
    相同之罪名，應依連續犯論以一罪，並加重其刑。又被告除起訴書所載九十三年
    六月十一日採尿前三日內某時該次施用以外之犯行雖未經起訴（含臺灣彰化地方
    法院檢察署九十三年度毒偵字第三四二九號移送併案審理部分），然因與已起訴
    部分具連續犯之裁判上一罪關係，為起訴效力所及，基於審判不可分，本院自得
    一併審理。末查，被告前於九十年七月二日，因竊盜案件，經本院以九十年度員
    簡字第一二０號判處有期徒刑三月確定，同年九月二十四日，因施用第一、二級
    毒品案件，經本院以九十年度訴字第九七號，各判處有期徒刑九月、五月確定，
    其後又因竊盜案件，經本院以九十年度易字第一三二九號判處有期徒刑八月後，
    甲○○上訴臺灣高等法院台中分院，並於九十一年二月五日撤回上訴而告確定，
    上開案件嗣並合併定應執行刑為一年十月，入監服刑後，於九十二年十一月十日
    縮短刑期執行完畢，有臺灣彰化地方法院檢察署刑案資料查註紀錄表及臺灣高等
    法院被告全國前案紀錄表各一份附卷可參，其受此有期徒刑執行完畢後，五年以
    內再犯有期徒刑以上之罪，應依累犯規定遞加重其刑。爰審酌被告之品行、犯罪
    之動機、目的、施用毒品係自戕身心，且曾因施用毒品而二次送強制戒治處分，
    猶不知悔改，未能戒除毒癮，竟又再度施用第一級毒品，顯乏禁絕毒害之決心暨
    其犯後尚知坦承犯行等一切情狀，量處如主文所示之刑，以示懲儆。扣案之第一
    級毒品海洛因一包（淨重０‧０八公克），應依毒品危害防制條例第十八條第一
    項前段沒收銷燬之，另扣案之注射針筒二支、塑膠鏟管二支、塑膠軟管一支、塑
    膠空袋一個，均屬被告所有，且係供其施用海洛因所用之物，業據被告供明在卷
    ，併依刑法第三十八條第一項第二款宣告沒收之。
據上論斷，應依刑事訴訟法第二百七十三條之一第一項、第二百九十九條第一項前段
，毒品危害防制條例第十條第一項、第十八條第一項前段，刑法第十一條前段、第五
十六條、第四十七條、第三十八條第一項第二款，判決如主文。
本案經檢察官賴志盛到庭執行職務。
中　　　華　　　民　　　國　　　九十三　　年　　十一　　月　　　三十　　日
                                臺灣彰化地方法院刑事第二庭
                                    法      官  王義閔
右正本證明與原本無異。
如不服本判決，應於判決送達後十日內，向本院提出上訴狀( 須附繕本 )。
                                      法院書記官  詹國立
中　　　華　　　民　　　國　　　九十三　　年　　十一　　月　　　三十　　日
